【裁判字號】    98,易,17
【裁判日期】    980527
【裁判案由】    業務侵占
【裁判全文】
臺灣新竹地方法院刑事判決                98年度易字第17號
公  訴  人  臺灣新竹地方法院檢察署檢察官
被      告  乙○○
                      號1樓
            甲○○
                      巷64號.
                      巷284.
上列被告因業務侵占等案件，經檢察官提起公訴（97年度偵字第
3272、5066、6079號），經本院合議庭裁定依簡式審判程序判決
如下：
    主  文
乙○○所犯如附表所示之業務侵占罪，共伍罪，各處如附表宣告
刑欄所示之刑。應執行有期徒刑壹年陸月。
甲○○所犯如附表編號一、五所示之收受贓物罪、如附表編號二
至四之牙保贓物罪，共伍罪，各處如附表宣告刑欄所示之刑。應
執行有期徒刑壹年壹月。
    事  實
一、乙○○受僱於金益鼎企業有限公司（以下簡稱金益鼎公司）
    擔任載貨司機，負責將與金益鼎公司簽約之事業機構所委託
    載運之資源回收物及電子廢棄物，載回金益鼎公司依廢棄物
    清理法之規定清除、處理，為從事業務之人，其明知所載運
    之資源回收物與電子廢棄物，均屬金益鼎公司所有；甲○○
    前係金益鼎公司載貨司機，因同事聚餐認識乙○○，亦明知
    乙○○所載運之資源回收物及電子廢棄物，均屬金益鼎公司
    所有。詎乙○○竟意圖為自己不法之所有，利用事業機構填
    寫「廢棄物清除處理紀錄表」（或簡稱「廠報單」）僅簡單
    記載數量「一批」、「一車」等不明確數量之機會，於附表
    所示時、地，將所載運持有金益鼎公司所有如附表所示之資
    源回收物及電子廢棄物等，交付予明知為贓物而收受或牙保
    之甲○○，以此方式將附表所示之資源回收物與電子廢棄物
    易持有為所有而侵占之，嗣甲○○如附表編號2 至4 之該電
    子廢棄物及資源回收物出售予金順益環保科技有限公司（負
    責人莊順益另經臺灣新竹地方法院檢察署檢察官為不起訴處
    分）後，扣除甲○○之利潤，其餘款項均在金益鼎公司旁檳
    榔攤交付乙○○。嗣乙○○於如附表編號5 所示時、地，駕
    駛車號4517－HN號自用小貨車載運如附表編號5 所示之電子
    廢棄物時，以至頂好超商休息為由，支開同行之外籍勞工
    NGUYEN VAN VUONG，同時聯繫甲○○到附表編號5 所示之地
    ，載運如附表編號5 所示報廢IC及晶片共計2 箱後由甲○○
    收受，因外籍勞工NGUYEN VAN VUONG發現所載運之電子廢棄
    物短少，向金益鼎公司資材處經理陳定謙報告，經金益鼎公
    司追查後，乙○○遂將上開2 箱電子廢棄物自甲○○處載回
    金益鼎公司，金益鼎公司決議報警處理，始悉上情。
二、案經金益鼎企業股份有限公司訴由新竹市警察局移請臺灣新
    竹地方法院檢察署檢察官偵查起訴。
    理    由
一、本件被告乙○○所犯刑法第336 條第2 項之業務侵占罪；被
    告甲○○所犯刑法第349 條第1 項、第2 項之收受、牙保贓
    物罪，均非死刑、無期徒刑、最輕本刑為三年以上有期徒刑
    之罪，或非高等法院管轄第一審之案件，被告等均於本院準
    備程序進行中，就被訴事實為有罪之陳述，經本院合議庭認
    合於新修正刑事訴訟法第273 條之1 第1 項之規定，裁定進
    行簡式審判程序，合先敘明。
二、訊據被告乙○○、甲○○對於上揭犯罪事實坦承不諱，且
    被告乙○○、甲○○所供述部分大致相符，並有證人莊順益
    、陳定謙以及NGUYEN VAN VUONG分別於警詢或偵查中證述明
    確，並有現場查勘照片6 張、金益鼎公司廢棄物清除處理紀
    錄表1 紙以及被告乙○○所持用0000000000行動電話及被告
    甲○○所持用0000000000行動電話96年11月14日至97年3 月
    20日通聯記錄、金益鼎公司廢棄物清除處理紀錄表1 紙、贓
    物照片8 張及超商、停車場監視錄影畫面節錄照片共22張等
    在卷足稽，被告自白核與事實相符而堪採信，本案事證明確
    ，被告乙○○、甲○○上述業務侵占、收受或牙保贓物犯行
    均堪以認定，應予依法論科。
三、論罪科刑
（一）罪名：
    1.查被告乙○○受僱於金益鼎公司擔任載貨司機，負責將與
      金益鼎公司簽約之事業機構所委託載運之資源回收物及電
      子廢棄物，載回金益鼎公司依廢棄物清理法之規定清除、
      處理，為從事業務之人，核其所為事實欄附表編號1 至5
      ，均係犯刑法第336 條第2 項之業務侵占罪。
    2.核被告甲○○所為事實欄附表編號1 、5 之犯行，均係犯
      刑法第349 條第1 項之收受贓物罪；所為附表編號2 、3
      、4 犯行，均係犯刑法第349 條第2 項之牙保贓物罪。
（二）數罪併罰：
    1.被告乙○○所為如事實欄附表編號1 至5 之5 次業務侵占
      犯行，犯意各別，行為互殊，應予分論併罰。
    2.被告甲○○所為如事實欄附表編號1 、5 之收受贓物罪；
      編號2 、3 、4 之牙保贓物罪，犯意各別，行為互殊，應
      予分論併罰。
（三）爰審酌被告乙○○利用擔任司機載運回收廢棄物之機會侵
      占所持有之財物，侵占金額，犯罪後雖坦承犯行，然迄今
      仍未與告訴人達成民事上和解或清償任何款項；被告甲○
      ○明知為贓物而予以收受或牙保，該贓物之價值，犯罪後
      雖坦承犯行，然迄今仍未與告訴人達成民事上和解或清償
      任何款項；暨被告二人其生活狀況、品行、智識程度、犯
      罪之動機、目的、手段等一切情狀，量處如主文所示之刑
      並定期應執行之刑，以資懲儆。
四、據上論斷，應依刑事訴訟法第273 條之1 第1 項、第299 條
    第1 項前段，刑法第336 條第2 項、第349 條第1 、2 項、
    第51條第1 項第5 款，刑法施行法第1 條之1 第1 項、第2
    項前段，判決如主文。
本案經檢察官陳玉華到庭執行職務。
中    華    民    國    98    年     5    月    27    日
                  刑事第一庭    法  官  方鴻愷
以上正本證明與原本無異。
如不服本判決應於收受本判決後10日內向本院提出上訴書狀，上
訴書狀應敘述具體理由。上訴書狀未敘述上訴理由者，應於上訴
期間屆滿後20日內補提理由書狀於本院 (均須按他造當事人之人
數附繕本 )「切勿逕送上級法院」。
中    華    民    國    98    年     5    月    27    日
                                書記官  周育瑜
 附表：
 ┌──┬──────────────┬───────────────┬─────────┬────────┐
 │編號│被告乙○○將業務上侵占物品交│被告乙○○業務侵占之物品交付  │被告乙○○所犯罪名│被告甲○○所犯罪│
 │    │付被告甲○○收受或牙保之時間│甲○○收受或牙保之贓物        │及所受宣告刑      │名及所受宣告刑  │
 │    │、地點                      │                              │                  │                │
 ├──┼──────────────┼───────────────┼─────────┼────────┤
 │    │96年12月4日17時39分許至18時 │乙○○自和喬科技股份有限公司（│乙○○意圖為自己不│甲○○收受贓物，│
 │ 1  │54分許，在新竹市香山區茄東里│位在新竹市○○○路8 號）載運之│法之所有，而侵占對│處有期徒刑肆月。│
 │    │7、8鄰旁產業道路            │鐵砂5 包侵占後，於上揭時地交付│於業務上所持有之物│                │
 │    │                            │甲○○，因莊順益認為無用而未予│，處有期徒刑柒月。│                │
 │    │                            │購買（牙保贓物未遂不罰）。張文│                  │                │
 │    │                            │和復經由乙○○之指示將該鐵砂5 │                  │                │
 │    │                            │包予以收受後丟棄。（此部分犯罪│                  │                │
 │    │                            │事實及起訴法條經公訴人於本院98│                  │                │
 │    │                            │年5 月15日準備程序中當庭更正，│                  │                │
 │    │                            │附此指明）                    │                  │                │
 ├──┼──────────────┼───────────────┼─────────┼────────┤
 │    │97年1月8日15時28分許至16時18│乙○○自某科技公司（設於臺北縣│乙○○意圖為自己不│甲○○牙保贓物，│
 │ 2  │分許，在新竹縣關西鎮北二高關│某處）載運電子廢棄物2 箱侵占後│法之所有，而侵占對│處有期徒刑肆月。│
 │    │西休息站                    │，於上揭時地交付甲○○，經張文│於業務上所持有之物│                │
 │    │                            │和牙保售予證人莊順益。        │，處有期徒刑陸月。│                │
 │    │                            │                              │                  │                │
 ├──┼──────────────┼───────────────┼─────────┼────────┤
 │    │97年1月9日11時29分許至31分止│乙○○自臺灣艾儀有限公司（位在│乙○○意圖為自己不│甲○○牙保贓物，│
 │ 3  │，在新竹縣關西鎮北二高關西休│飛躍21科技園區，臺北縣中和市中│法之所有，而侵占對│處有期徒刑肆月。│
 │    │息站                        │山路3 段110 號10樓）載運3 箱鋁│於業務上所持有之物│                │
 │    │                            │門窗材料侵占後，於上揭時、地交│，處有期徒刑陸月。│                │
 │    │                            │付被告甲○○，經由甲○○牙保售│                  │                │
 │    │                            │予莊順益，甲○○獲利1000元，陳│                  │                │
 │    │                            │禮堡獲利3300元。              │                  │                │
 ├──┼──────────────┼───────────────┼─────────┼────────┤
 │    │97年2月25日13時38分許至42分 │乙○○自矽格股份有限公司（位在│乙○○意圖為自己不│甲○○牙保贓物，│
 │ 4  │止，在新竹縣寶山鄉○○路357 │新竹縣竹東鎮○○路○ 段169 巷11│法之所有，而侵占對│處有期徒刑肆月。│
 │    │之1號統一超商門口前         │號）載運電子廢棄物侵占後，於上│於業務上所持有之物│                │
 │    │                            │揭時、地交付甲○○，經由甲○○│，處有期徒刑陸月。│                │
 │    │                            │牙保售予莊順益。              │                  │                │
 ├──┼──────────────┼───────────────┼─────────┼────────┤
 │    │97年3月12日10時30分許，在新 │乙○○載運報廢IC（18.6公斤）及│乙○○意圖為自己不│甲○○牙保贓物，│
 │ 5  │竹縣竹北市○○街551號頂好超 │報廢晶片（27片重1.8 公斤），共│法之所有，而侵占對│處有期徒刑肆月。│
 │    │商停車場                    │20.4公斤（市價約50,000元）予以│於業務上所持有之物│                │
 │    │                            │侵占後，於上揭時地交付甲○○收│，處有期徒刑柒月。│                │
 │    │                            │受。（此部份犯罪事實業經公訴人│                  │                │
 │    │                            │以                            │                  │                │
 └──┴──────────────┴───────────────┴─────────┴────────┘
 所犯法條：
 刑法第336條
 對於公務上或因公益所持有之物，犯前條第1項之罪者，處1年以
 上7年以下有期徒刑，得併科5千元以下罰金。
 對於業務上所持有之物，犯前條第1項之罪者，處6月以上5年以
 下有期徒刑，得併科3千元以下罰金。
 前二項之未遂犯罰之。
 刑法第349條
 收受贓物者，處 3 年以下有期徒刑、拘役或 5 百元以下罰金。
 搬運、寄藏、故買贓物或為牙保者，處5年以下有期徒刑、拘役
 或科或併科 1 千元以下罰金。
 因贓物變得之財物，以贓物論。


司法院資訊處製作；財團法人民間司法改革基金會備份。
